臺灣桃園地方法院刑事判決　　　　　　　93年度訴字第1853號
公　訴　人　臺灣桃園地方法院檢察署檢察官
被　　　告　甲○○　男　34歲.
　　　　　　　　　　　號三樓(.
指定辯護人　本院公設辯護人　彭詩雯
上列被告毒品危害防制條例案件，經檢察官提起公訴（93年度毒
偵字第3212號）暨移送併辦（93年度毒偵字第3421、3944、4388
號、94年度毒偵字第816 號），被告自白犯罪，經本院合議庭裁
定認由受命法官獨任進行簡式審判程序，檢察官聲請改依協商程
序而為判決，本院判決如下：
    主  文
甲○○連續施用第一級毒品，累犯，處有期徒刑玖月，扣案之海
洛因陸包（驗餘淨重貳點陸公克，空包裝重貳點零陸公克）均沒
收銷毀之，注射針筒貳支、削尖吸管支、橡皮筋壹條、海洛因
研磨器壹組、海洛因殘渣袋貳個均沒收；又連續施用第二級毒品
，累犯，處有期徒刑陸月，扣案之安非他命陸包（毛重玖貳點
捌伍公克）均沒收銷燬之，吸食器壹組、玻璃管壹枝、玻璃球貳
個均沒收。有期徒刑部分，應執行有期徒刑壹年貳月。
    事實及理由
一、犯罪事實：
    甲○○前有多次施用毒品犯行，其中於民國九十年、九十一
    年間因施用第一級毒品及施用第二級毒品案件，經本院分別
    判處有期徒刑九月及七月，並定其應執行有期徒刑一年四月
    確定，於九十三年二月十八日縮短刑期假釋出獄，於同年四
    月二十八日假釋期滿，假釋未被撤銷，視為執行完畢。又其
    前因施用毒品案件，經本院裁定交付觀察、勒戒後，認無繼
    續施用毒品之傾向，由臺灣桃園地方法院檢察署檢察官於八
    十八年二月二十六日，以八十八年度偵字第一五五三號不起
    訴處分確定後，復於九十年間因施用毒品案件，經本院裁定
    交付觀察、勒戒後，認有繼續施用毒品之傾向，經本院裁定
    ，如上所述），於九十一年七月十日停止強制戒治交付保護
    管束，於九十二年一月八日保護管束期滿未被撤銷，應當時
    之毒品危害防制條例第二十二條第一項前段視為強制戒治期
    滿。詎甲○○竟不知悔改，於前述有期徒刑及強制戒戒治執
    行完畢後五年內，基於施用第一級毒品海洛因及第二級毒品
    安非他命之概括犯意，自九十三年七月初某日至九十四年一
    月十四日止，連續在桃園縣中壢市○○路○段七０七之一七
　　號三樓住處施用海洛因多次暨自九十三年七月二十六日至九
    十四年一月十四日止，連續在前開住處施用安非他命多次。
    經警員分別於：(1)九十三年七月二十七日十一時四十五分許
    ，在前開住處查獲，並扣得其所有之安非他命二包（毛重三
    五六．三公克，此部分另經檢察官以其意圖販賣而持有提起
    公訴，現由本院另案審理之。）暨其所有之安非他命吸食器
    一個（另扣得與施用毒品無關之電子秤一台、包裝袋一包及
    葡萄糖一包）；(2)九十三年八月八日十九時許，再次在前開
    公克，空包裝一．七四公克）暨其所有，供施用海洛因之注
    射針筒二支、削尖吸管三支、橡皮筋一條、海洛因研磨器一
    組、海洛因殘渣袋二個及供施用安非他命之吸食器一組、玻
    璃管一枝、玻璃球二個（另扣得與施用毒品無關之磅秤一台
    、分裝袋二包）；(3)九十三年九月十日十九時許，在桃園縣
    八德市○○路六一○號前其所駕駛之ＥＶ─三○七八號自用
    小客車（懸掛ＫＺ─一一○九號車牌）查獲，並扣得其所有
    之海洛因一包（驗餘淨重○．三一公克、空包裝○．一六公
    克，另一包白色粉末未驗出任何毒品成分）暨其持有之安非
    他命二十六包（毛重七八○公克。據甲○○稱：前開安非他
    命係友人「阿豆古」寄放，屬於半成品，不能吸等語，依其
    所述，其持有前述安非他命並非供其施用，故與其本件施用
    之犯行無關，應由檢察官另行行依法處理。）；(4)九十三年
    十月十日十八時二十分許，在桃園縣中壢市○○路一九八號
    七樓三度為警查獲，並扣得其所有之安非他命三六．五五公
    克；(5)九十四年一月十四日在前開住處再次為警查獲，並扣
    得其所有之海洛因一包（驗餘淨重○．一三公克，空包裝重
    ○．一六公克）。
二、證據：
  (一)被告於警訊、偵訊及本院準備程序、審理中之陳述。
  (二)不起訴處分書、台灣高等法院被告全國前案紀錄表各一份。
  (三)昭信科技顧問股份有限公司濫用藥物陽性檢體檢驗報告表三
    紙。
  (四)法務部調查局鑑定通知書三張。
  (五)如事實欄所示之海洛因、安非他命及被告所有施用海洛因、
    安非他命之工具扣案。
  (六)現場及扣案毒品照片二五張。
三、本件經檢察官與被告、辯護人於審判外達成協商之合意且被
    告已認罪，其合意內容為如主文所示。經查前述協商合意並
    無刑事訴訟法第四百五十五條之四第一項所列情形之一，檢
    察官聲請改依協商程序而為判決，本院爰不經言詞辯論，於
    協商合意範圍內為協商判決。
四、應適用之法條：刑事訴訟法第二百九十九條第一項前段，毒
    品危害防制條例第十條第一項、第二項、第十八條第一項前
    段、刑法第十一條前段、第五十六條、第四十七條、第五十
    一條第五款、第三十八條第一項第二款。
五、本判決除有刑事訴訟法第四百五十五條之四第一項第一款、
    第二款、第四款、第六款、第七款所定情形之一，或違反同
    條第二項規定者外，不得上訴。
六、如有前述例外得上訴之情形，又不服本件判決，得自判決送
    達之日起十日內，向本院提出上訴書狀，上訴於第二審法院
    。
中　　華　　民　　國　　94　　年　　4 　　月　　21　　日
                        刑事第二庭法  官  潘進順
以上正本證明與原本無異。
如不服本判決，應於判決送達後10日內向本院提出上訴狀 (應附
繕本)， 上訴於第二審法院。
                                  書記官  陳玉芬
中　　華　　民　　國　　94　　年　　4 　　月　　21　　日
附錄本案論罪科刑依據法條：
毒品危害防制條例第10條
施用第一級毒品者，處六月以上五年以下有期徒刑。
施用第二級毒品者，處三年以下有期徒刑。
